【裁判字號】    98,交抗,1235
【裁判日期】    980511
【裁判案由】    違反道路交通管理處罰條例
【裁判全文】
臺灣高等法院交通事件裁定            98年度交抗字第1228號
                                    98年度交抗字第1235號
抗  告  人
即受處分人  甲○○
上列抗告人即受處分人因違反道路交通管理處罰條例案件，不服
臺灣桃園地方法院，中華民國98年4 月6 日所為裁定（98年度交
聲字第759 號、第771號），提起抗告，本院裁定如下：
    主  文
抗告駁回。
    理  由
一、按受處分人，不服第八條主管機關所為之處罰，得於接到裁
    決書之翌日起二十日內，向管轄地方法院聲明異議；交通法
    庭認聲明異議不合法律上之程式或其異議權已經喪失者，應
    以裁定駁回之，道路交通管理處罰條例第八十七條第一項、
    道路交通案件處理辦法第十八條前段分別定有明文。故受處
    分人自應於上開規定之期間內向法院聲明異議，倘受處分人
    逾期異議，即於法不合，法院自應裁定駁回。
二、經查：
  (一)本件異議人即受處分人甲○○於上揭時地，騎乘車牌號碼PU
    V-一六八號重型機車，行駛於桃園縣中壢市○○○路與長春
    路口，未注意自強一路路口圓形紅燈號誌，違規闖紅燈，經
    警執行巡邏勤務發現乃上前攔檢，惟異議人未停車受檢反騎
    乘機車往吉林路方向逃逸，查獲之員警隨即騎乘警用機車尾
    隨異議人，異議人在警員騎乘警用機車尾隨期間不理會用路
    人之安全沿路蛇行，且於右轉吉林路時未依規定使用方向燈
    原處分機關分別於九十六年十一月九日以裁監稽違字第DB─
    0000000號裁決書裁罰罰鍰新臺幣二萬七千元並記違
    規點數四點、吊扣機車牌照三月，及於九十七年一月三十一
    日以裁監稽違字第DB─0000000號裁決書裁罰罰鍰九
    千九百元並記違規點數四點等情，業據證人即查獲之員警蘇
    天祥於原審調查時證述詳實，復有桃園縣政府警察局以桃警
    局交字第DB─0000000號、桃警局交字第DB─000
    0000號舉發違反道路交通管理事件通知單等件在卷可憑
    ，亦有原處分機關交通部公路總局臺中區監理所臺中市監理
    站裁決書附卷可稽，是上開事實應堪認定。
  (二)本件原處分機關所為之裁監稽違字第DB─0000000號
    裁決書，係原處分機關於九十六年十一月九日所作成之裁決
    ，並於九十六年十一月十四日寄存送達至異議人當時位於臺
    北縣新店市○○○街一六號住所，嗣於九十六年十一月二十
    四日寄存送達生效等情，有異議人全戶戶籍資料查詢結果、
    交通部公路總局臺中區監理所臺中市監理站送達證書各一份
    在卷可稽，足認本件裁監稽違字第DB─0000000號裁
    決書業於九十六年十一月二十四日合法送達並生效，則異議
    人如對原處分機關所為之本件裁監稽違字第DB─00000
    00號裁決書裁決不服欲提起聲明異議，依照前開法條說明
    ，其二十日之合法提出聲明異議期間即自九十六年十一月二
    十五日（即裁決書合法送達生效之翌日）起算至九十六年十
    二月十四日止，而異議人當時住址位在臺北縣新店市○○○
    街一六號，與原處分機關之間（原處分機關之機關地址：臺
    中市○○路七七號），依法院訴訟當事人在途期間標準第四
    條第一項第三款及第三條第一項規定，須扣除在途期間三日
    ，故自應以九十六年十二月十七日為期間末日而屆滿。從而
    ，異議人遲至九十八年三月二日逾期始向本院提起本件聲明
    異議，有本院收狀章日期蓋印於聲明異議狀一紙可參，則本
    件裁監稽違字第DB─0000000號裁決書異議人提起聲
    明異議之時點，已逾二十日之法定期間，則其聲明異議顯然
    不合法律上程式，且無從補正。
  (三)本件原處分機關所為之裁監稽違字第DB─0000000號
    裁決書，係原處分機關於九十七年一月三十一日所作成之裁
    決，並於九十七年二月一日寄存送達至異議人當時位於臺中
    市○區○○路二三六巷二四號（於九十六年十二月十日遷入
    ）住所，嗣於九十七年二月十一日寄存送達生效等情，有異
    議人全戶戶籍資料查詢結果、交通部公路總局臺中區監理所
    臺中市監理站送達證書各一份在卷可稽，足認本件裁監稽違
    字第DB─0000000號裁決書業於九十七年二月十一日
    合法送達並生效，則異議人如對原處分機關所為之本件裁監
    稽違字第DB─0000000號裁決書裁決不服欲提起聲明
    異議，依照前開法條說明，其二十日之合法提出聲明異議期
    間即自九十七年二月十二日（即裁決書合法送達生效之翌日
    ）起算至九十七年三月三日止，而異議人住址位在臺中市○
    區○○路二三六巷二四號，與原處分機關之間（原處分機關
    之機關地址：臺中市○○路七七號），依法院訴訟當事人在
    途期間標準第四條第一項第一款規定，不扣除在途期間，故
    自應以九十七年三月三日為期間末日而屆滿。從而，異議人
    遲至九十八年三月二日逾期始向本院提起本件聲明異議，有
    本院收狀章日期蓋印於聲明異議狀一紙可參，則本件裁監稽
    違字第DB─0000000號裁決書異議人提起聲明異議之
    時點，已逾二十日之法定期間，則其聲明異議顯然不合法律
    上程式，且無從補正。
  (四)綜上，本件異議人就裁監稽違字第DB─0000000號裁
    決書及裁監稽違字第DB─0000000號裁決書聲明異議
    時，均已逾二十天之異議期間，顯然不合法律上程式，且無
    從補正。揆諸前揭說明，原法院將異議人之異議均予以駁回
    。另揆之本件抗告意旨亦不諱言有遲誤期日聲明異議之情事
    。本院經核原法院裁定，並無違誤，應予維持。既於程序而
    言，受處分人已遲誤法定異議期間，法院即不得再就原裁決
    處分，予以實質審究。而本件抗告意旨所稱，洵屬實體爭執
    事項，本院自無庸予以贅述批駁。從而，本件之抗告為無理
    由，應予駁回。
三、據上論結，應依道路交通案件處理辦法第26條，刑事訴訟法
    第412 條，裁定如主文。
中    華    民    國    98    年    5     月    11    日
                  刑事第九庭審判長法  官  陳貽男
                                  法  官  何信慶
                                  法  官  周盈文
以上正本證明與原本無異。
不得再抗告。
                                  書記官  張郁琳
中    華    民    國    98    年    5     月    11    日


司法院資訊處製作；財團法人民間司法改革基金會備份。
